【裁判字號】    97,交抗,820
【裁判日期】    971204
【裁判案由】    聲明異議
【裁判全文】
臺灣高等法院高雄分院刑事裁定         97年度交抗字第820號
抗告人即
受處分人    甲○○
上列抗告人因違反道路交通管理處罰條例聲明異議案件，不服臺
灣高雄地方法院97年度交聲字第2452號民國97年11月14日裁定，
提起抗告，本院裁定如下：
    主  文
抗告駁回。
    理  由
一、抗告意旨略以：抗告人即受處分人（下稱抗告人）甲○○於
    民國97年8 月14日20時15分，在高雄市○○路與竹圍路口違
    規闖紅燈經警掣單告發後，隨即返回該處查看，竟發現於員
    警離開後，亦有許多駕駛人闖越紅燈，然該等人士竟未被開
    單告發，就此抗告人心中甚為不平！足見交通員警開單告發
    抗告人，僅在爭取績效。再者，此路口設置紅燈，造成用路
    人交通不便，應將之還原為原來之閃黃燈號誌，始為正辦。
    另本案如再遭駁回，抗告人必定抗告到底云云。
二、本院審理結果，認原審上開裁定，認事、用法均無違誤，應
    予維持，並引用原審上開裁定之理由，如附件所示。
三、至抗告人雖執前詞為辯，惟凡國民皆有守法之義務，此為眾
    所週知之事，是縱其他民眾有交通違規之行為，抗告人亦不
    可執之以合法化其自身之交通違規行為。況且，本件依抗告
    狀所載，其他民眾之交通違規行為，係在該開單告發之員警
    離去後所發生之情事，則抗告人遽然將此與員警係為求績效
    始開單告發抗告人二者劃上等號，實屬無據。再者，道路主
    管機關本得於法令授權範圍內，基於權責對於各項行政措施
    為具體裁量、規劃，以求達成道路充分利用、維持交通秩序
    、保障道路使用人往來便利與安全之行政目的，民眾對於行
    政機關具體行政措施如有意見，自應循正當管道向行政機關
    建議、反應，尚不得以其主觀意志即認定該項行政措施不合
    理，甚而執之作為免責事由，是抗告人此部分所辯，並無足
    採。從而，原審以抗告人既確有前開交通違規之事實，因而
    駁回抗告人之異議，經核於法並無不合。抗告人猶執前詞，
    指摘原裁定不當，為無理由，應予駁回。
據上論結，應依道路交通案件處理辦法第26條，刑事訴訟法第41
2條，裁定如主文。
中    華    民    國    97    年    12    月    4     日
              刑事第一庭    審判長法  官  翁慶珍
                                  法  官  莊崑山
                                  法  官  徐美麗
以上正本證明與原本無異。
本件裁定不得再抗告。
中    華    民    國    97    年    12    月    5     日
                                  書記官  賴梅琴
【附件】
臺灣高雄地方法院交通事件裁定        97年度交聲字第2452號
原處分機關  高雄市政府交通局
異  議  人  甲○○  男  32歲（民國○○年○月○○日生）
即受處分人          身分證統一編號：Ｚ000000000號
                    住高雄市新興區○○○路146巷43號
上列異議人因違反道路交通管理處罰條例案件，對於高雄市政府
交通局民國97年10月3 日所為之裁決（高市交裁字第裁32-B0000
0000號），聲明異議，本院裁定如下：
    主  文
異議駁回。
    理  由
一、原處分機關略以：異議人即受處分人甲○○於民國97年8 月
    14日20時15分許，騎乘車牌號碼009-CLV 號重型機車，行經
    高雄市○○路與竹圍路有燈光號誌管制之交岔路口時，有闖
    越紅燈之違規行為，為高雄市政府警察局交通警察大隊員警
    以高市警交字第B00000000 號舉發違反道路交通管理事件通
    知單當場舉發，爰依道路交通管理處罰條例第53條第1 項規
    定，裁處罰鍰新臺幣（下同）1,800 元，並依同條例第63條
    第1 項第3 款規定，記違規點數3 點之處分。
二、聲明異議意旨略以：異議人行經該路段多年，該路段原並未
    設置紅綠燈，之後才有閃黃燈號誌，異議人認為該路口不應
    設置紅綠燈，原處分顯有錯誤，為此聲明異議云云。
三、按汽車駕駛人，行經有燈光號誌管制之交岔路口闖紅燈者，
    處新臺幣1,800 元以上5,400 元以下罰鍰，道路交通管理處
    罰條例第53條第1 項定有明文。又汽車駕駛人違反上開規定
    者，除依原條款處罰鍰外，並予記違規點數3 點之處分，同
    條例第63條第1 項第3 款亦有明定。
四、經查：
  (一)異議人於97年8 月14日20時15分許，騎乘前揭機車沿高雄市
    ○○路（北向南）行駛至竹圍路口，於紅燈亮啟後，違規闖
    紅燈直行，為警當場攔停，並依法製單舉發之事實，為異議
    人所不爭執，復有高雄市政府交通局交通警察大隊97年9 月
    11日高市警交三字第0970024196號函1 份、高雄市政府警察
    局高市警交字第B00000000 號舉發違反道路交通管理事件通
    知單1 紙在卷可憑，是異議人確有於上開時、地，駕車行經
    有燈光號誌管制之交岔路口闖紅燈之違規事實，洵堪認定。
  (二)異議人雖以上揭情詞，資為不服本件裁決處分之理由。惟道
    路主管機關本得於法令授權範圍內，基於權責對於各項行政
    措施為具體裁量、規劃，以求達成道路充分利用、維持交通
    秩序、保障道路使用人往來便利與安全之行政目的，除有違
    背法令或明顯矛盾、錯誤，司法機關亦不得涉入行政權核心
    領域，民眾對於行政機關具體行政措施如有意見，自應循正
    當管道向行政機關建議、反應，尚不得以民眾主觀認定該項
    行政措施不合理，作為免責事由。承此，縱異議人主觀上認
    為該路段號誌設置不當，惟異議人行經設有燈光號誌管制之
    路口時，仍應遵守號誌前進，不得闖越紅燈，且無不能注意
    之情事，自不得執此作為阻卻其違規責任之正當理由。
五、綜上，異議人確有裁決書上所載違規情事，揆諸上揭法律規
    定，原處分機關援引道路交通管理處罰條例第53條第1 項、
    第63條第1 項第3 款規定，對異議人裁處罰鍰1,800 元，並
    記違規點數3 點，並無違誤。異議人執上開情詞，提起本件
    聲明異議，洵無理由，應予裁定駁回。
據上論斷，應依道路交通案件處理辦法第19條，裁定如主文。
中    華    民    國    97    年    11    月    14    日
                  交通法庭  法  官  林永村
以上證明與原本無異。
如不服本裁定應於送達後5 日內向本院提出抗告狀。
中    華    民    國    97    年    11    月    14    日
                            書記官  李祥銘


司法院資訊處製作；財團法人民間司法改革基金會備份。
